臺灣高等法院刑事判決
111年度侵上訴字第195號
上　訴　人　
即　被　告　林岳圻　
　　　　　　　　　　
　　　　　　　　　　
選任辯護人　柯士斌律師
上列上訴人因妨害性自主等案件，不服臺灣基隆地方法院110年
度侵訴字第7號，中華民國111年6月14日第一審判決（起訴案號
：臺灣基隆地方檢察署109年度偵字第7388號；移送併辦案號：1
10年度偵字第236號），提起上訴，本院判決如下：
    主  文
上訴駁回。
    理  由
一、本件經第一審法院認被告林岳圻以下行為均該當犯罪：㈠於
    民國109年10月28日凌晨2時30分許至上午5時許間，在代號B
    A000-A109080號女子（真實姓名年籍詳卷，96年8月生，案
    發時13足歲未滿14歲，下稱A女）位於基隆市中山區之住所
    房間內，轉讓第二級毒品甲基安非他命予成年人張○齊、黃○
    瑋（下稱張○齊等2人）及未成年人A女施用，犯毒品危害防
    制條例第9條第1項、第8條第2項之成年人對未成年人轉讓第
    二級毒品罪，處有期徒刑1年；㈡於同日上午5時許，在A女上
    開房間內，違反A女意願對A女性交1次，犯刑法第222條第1
    項第2款之對未滿14歲女子犯強制性交罪，處有期徒刑7年10
    月，並就上開2罪定應執行有期徒刑8年4月。經本院審理結
    果，認原審之認事用法及量刑均無違法或不當，應予維持，
    並引用附件原判決記載之犯罪事實、證據及理由。
二、本件經被告提起上訴，上訴意旨略以：㈠就所涉轉讓第二級
    毒品部分坦承犯罪，請求從輕量刑；㈡就所涉之加重強制性
    交罪部分否認犯罪，被告固確有與A女性交，惟案發時A女之
    母即代號BA000-A109080A號女子（下稱A女之母）在該處2樓
    ，案發後張○齊等2人亦購買早餐完返回該處，若A女確遭性
    侵，當可大聲呼救使A女之母知悉，或於事後向張○齊等2人
    求援，可認雙方係合意性交云云。
三、經查：　　
　㈠被告與A女發生性交行為之過程，業據A女證稱：案發前被告
    先使用通訊軟體MESSENGER，以暱稱「安怎了」傳送如下圖
    所示之訊息給我，於訊息⑴中有問我要不要「阿力」（發生
    性行為之意，該句詢問嗣經被告收回），我有回稱「不好吧
    」、「你有老婆小孩」等語，被告還是一直傳送拜託、快點
    、要不要打炮等訊息給我（即訊息⑷內經雙方收回之訊息）
    ，並把手機放下直接靠近親吻和摸我，我有反抗說不要，並
    試圖把被告推開，但被告很大隻我無法推開，被告便把雙方
    褲子脫掉，把陰莖插入我的陰道內，大約幾分鐘就拔出來射
    精在我肚子附近，過一小段時間張○齊等2人買早餐回來後，
    被告就離開了，事發後伊沒有很開心，黃○瑋有注意到並問
    我怎麼了，我就跟他講發生什麼事；但我原本沒有打算報案
    ，因為我怕媽媽知道後會生氣等語（見臺灣基隆地方檢察署
    109年度他字第1573號〈下稱他卷〉第205至209頁、原審卷一
    第409至414頁），證人黃○瑋亦證稱：伊於案發前與張○齊出
    門買早餐，大概15分鐘左右回去A女住處，因大門鎖住，所
    以伊站在後門傳送如下訊息給被告叫他們開門，但被告沒有
    回應，有聽到A女說「不要」、「不要啦」、「不好啦」的
    聲音，等了10幾分鐘被告才出來開門，後來被告回去後，伊
    看A女神情怪怪的，就問A女發生何事，A女就跟伊說被告有
    強吻她，並把她壓在床上硬上她，事後伊有跟很多人說A女
    遭被告性侵，A女也因此被被告老婆打，伊有陪A女到醫院作
    檢查等語（見他卷第94至95頁、原審卷二第35至36、40、45
    頁），除與A女之證述情節一致外，依以下所示A女住處1樓
    現場圖觀之，A女之房間緊鄰1樓後門，且黃○瑋傳送予被告
    之訊息內亦有「有聽到聲音」、「講話聲」、「所以要幫我
    們開門沒」等語，是證人黃○瑋所證稱有在門外聽到A女抗拒
    之聲等語，確屬可信，而A女於109年10月31日經基隆醫院驗
    傷採證送鑑定結果，確於腹部檢出被告之DNA，有內政部警
    政署刑事警察局109年12月30日刑生字第1098020515號鑑定
    書可稽（參偵卷第77至80頁），亦與A女所為經被告射精於
    腹部之證述情節相符，均足為A女證述之補強證據，上開各
    節亦均據原判決詳予敘明，堪信A女上開指述遭被告以違反
    意願之方法而為性交之情節為真實。
被告與A女間案發當日之對話訊息（參他卷第117頁）    ⑴  ⑵  ⑶  ⑷  

被告與黃○瑋間案發當日之對話訊息（參他卷第119頁） 案發地點A女住處1樓現場圖（參他卷第115頁）   
　㈡被告固以前揭情詞置辯，然A女於案發後即有向黃○瑋告知遭
    被告性侵情節，非全無對外求援之舉，且據A女之母到庭證
    稱：伊於案發當日雖確於該處2樓房內，惟伊本身聽力有點
    受損，並且會開著電視睡覺，所以聽不太到樓下的聲音，且
    案發時已是睡覺時間，伊當時因恐慌症有吃鎮靜劑，應該 
    已經睡著了，另因伊個性較急，若知道A女與他人發生性關
    係會比較激動，A女與男生發生性關係也不會主動跟伊說等
    語（見本院卷第129至133頁），核以A女前開所陳怕母親知
    悉會生氣而不打算報案等語，尚難以A女之母於案發時未聽
    聞A女呼救聲而及時察覺，即遽認A女遭被告性侵時未予拒絕
    ，被告上開辯解即非有據。
　㈢辯護人固聲請勘驗被告於109年10月25日所自行拍攝之A女住
    處影像光碟，主張A女住處內有笑氣鋼瓶，可用以證明A女私
    生活紊亂、性觀念開放、非無可能係與被告合意性交云云，
    並聲請對被告測謊。惟查，A女之居住環境、私生活狀況與
    被告是否違反A女意願而為性交一事，並無關連，且測謊鑑
    定係依一般人在說謊時所生遲疑、緊張、恐懼、不安等心理
    波動現象，由鑑定人利用測謊儀器，以科學方法將受測者之
    上開情緒波動反應情形加以紀錄，用以分析判斷受測者之供
    述是否違反其內心之真意而屬虛偽不實，僅具補強性質，其
    證明力如何，事實審法院本有自由判斷之權，被告於本案中
    歷經多次訊問，於警詢、偵查至原審準備程序時尚否認有與
    A女發生性行為，嗣始坦承有與A女性交，惟仍否認係違反A
    女意願，即難期被告於案發迄今已近2年之現時接受測謊，
    可不受時間及反覆訊問之影響，而仍得出現足以真實反應而
    堪採信之心理波動現象，且縱未出現異常波動反應，亦不足
    以排除其說謊之可能性，故認辯護人上開證據調查之聲請，
    均無必要。
　㈣原審於量刑時，業已審酌被告無償轉讓甲基安非他命予成年
    人及未成年人，戕害其等身心健康，並助長毒品氾濫，又利
    用A女年少無知而對其無防備之心，以違反A女意願之方式對
    未滿14歲之A女強制性交，嚴重侵害其性自主決定權對A女身
    心傷害甚鉅，並參酌被告坦承部分犯行，及已與A女調解成
    立並履行全部賠償，兼衡以被告之犯罪動機、目的、手段、
    高中畢業之教育程度、工作、生活狀況等一切情狀，就被告
    所犯2罪分別量處上開刑度。經本院綜合審酌上情，認原審
    所為刑度之裁量並無違法或不當，難認量刑有何罪刑不相當
    之過重情形。
四、綜上所述，原審就被告所為犯行業已認定明確，所處刑度亦
    屬適當，量刑基礎亦無改變，則被告上訴否認加重強制性交
    犯行，並主張原審量刑過重，請求就所為犯行均從輕量刑云
    云，為無理由，應予駁回。
據上論斷，應依刑事訴訟法第368條、第373條，判決如主文。
本案經檢察官劉星汝提起公訴，檢察官張瑞娟到庭執行職務。
中　　華　　民　　國　　111 　年　　10　　月　　31　　日
                  刑事第八庭  審判長法　官  陳世宗
                                    法　官  呂寧莉
                                    法　官  林呈樵
以上正本證明與原本無異。
如不服本判決，應於收受送達後20日內向本院提出上訴書狀，其
未敘述上訴之理由者並得於提起上訴後20日內向本院補提理由書
（均須按他造當事人之人數附繕本）「切勿逕送上級法院」。
                                    書記官　謝雪紅
中　　華　　民　　國　　111 　年　　10　　月　　31　　日
附錄：本案論罪科刑法條全文
毒品危害防制條例第8條
轉讓第一級毒品者，處1年以上7年以下有期徒刑，得併科新臺幣
1百萬元以下罰金。
轉讓第二級毒品者，處6月以上5年以下有期徒刑，得併科新臺幣
70萬元以下罰金。
轉讓第三級毒品者，處3年以下有期徒刑，得併科新臺幣30萬元
以下罰金。
轉讓第四級毒品者，處1年以下有期徒刑，得併科新臺幣10萬元
以下罰金。
前四項之未遂犯罰之。
轉讓毒品達一定數量者，加重其刑至二分之一，其標準由行政院
定之。
毒品危害防制條例第9條
成年人對未成年人販賣毒品或犯前三條之罪者，依各該條項規定
加重其刑至二分之一。
明知為懷胎婦女而對之販賣毒品或犯前三條之罪者，亦同。
犯前五條之罪而混合二種以上之毒品者，適用其中最高級別毒品
之法定刑，並加重其刑至二分之一。
中華民國刑法第222條
犯前條之罪而有下列情形之一者，處7年以上有期徒刑：
一、二人以上共同犯之。
二、對未滿十四歲之男女犯之。
三、對精神、身體障礙或其他心智缺陷之人犯之。
四、以藥劑犯之。
五、對被害人施以凌虐。
六、利用駕駛供公眾或不特定人運輸之交通工具之機會犯之。
七、侵入住宅或有人居住之建築物、船艦或隱匿其內犯之。
八、攜帶兇器犯之。
九、對被害人為照相、錄音、錄影或散布、播送該影像、聲音、
    電磁紀錄。
前項之未遂犯罰之。

附件
臺灣基隆地方法院刑事判決　
110年度侵訴字第7號
公  訴  人  臺灣基隆地方檢察署檢察官
被      告  林岳圻
選任辯護人  孫  寅律師（嗣解除委任）
            柯士斌律師
上列被告因妨害性自主等案件，經檢察官提起公訴（109年度偵
字第7388號），及移送併辦（110年度偵字第236號），本院判決
如下：
    主  文
林岳圻成年人對未成年人犯轉讓第二級毒品罪，處有期徒刑壹年
；又對未滿十四歲女子犯強制性交罪，處有期徒刑柒年拾月；應
執行有期徒刑捌年肆月。
    事  實
一、林岳圻知甲基安非他命係毒品危害防制條例第2條第2項第2 
    款所列管之第二級毒品，不得非法持有、轉讓，亦知BA000-
    A109080（民國96年8月生，真實姓名年籍詳卷，下稱A女）
    為未滿14歲之未成年人，竟分別為下列犯行：
  ㈠基於轉讓第二級毒品之犯意，於109年10月28日凌晨2時30分
    許至同日上午5時許，在基隆市中山區之A女住處（地址詳卷
    ）房間內，先將第二級毒品甲基安非他命放置於玻璃球內點
    燃並吸食煙霧後，即將甲基安非他命轉讓予在場之成年人張
    ○齊、黃○瑋、及未成年人A女施用。
  ㈡基於對未滿14歲之女子為強制性交之犯意，於同日上午5時許
    ，在上址A女住處房間內，俟張○齊與黃○瑋共同外出買早餐
    時，先以臉書訊息向A女表示欲與之為性交行為，經A女以臉
    書訊息及口頭表示拒絕後，林岳圻仍趨向A女並以身體壓制A
    女，以其陰莖插入A女陰道之方式，違反A女意願為強制性交
    1次。嗣於109年10月31日A女之母即BA000-A109080A陪同A女
    前往衛生福利部基隆醫院（下稱基隆醫院）就醫，經驗傷診
    斷後由該醫院通報基隆市警察局婦幼警察隊，始悉上情。
二、案經A女之母訴由基隆市警察局移送暨基隆市警察局婦幼警
    察隊及基隆市警察局第一分局報請臺灣基隆地方檢察署檢察
    官指揮及簽分偵查後起訴及移送併辦。
    理  由
壹、證據能力部分：
一、被告及辯護人爭執證人即被害人A女、證人黃○瑋警詢時證述
    之證據能力（本院卷二第48頁）。查證人A女、黃○瑋於警詢
    中之陳述為刑事訴訟法第159條第1項所定之傳聞證據，且其
    等警詢中陳述並無刑事訴訟法第159條之2、第159條之3所規
    定之情事，是自均不具證據能力。
二、本案認定事實所引用之其餘卷內被告以外之人於審判外之陳
    述，檢察官、被告林岳圻、辯護人於準備程序時均不爭執其
    作為本案證據之證據能力（本院卷一第287頁），於辯論終
    結前亦未對該等證據之證據能力聲明異議（本院卷二第47-5
    2頁），本院復審酌前揭陳述作成時之情況，並無違法取證
    之瑕疵，亦認以之作為證據為適當，是本案有關其餘被告以
    外之人於審判外之言詞或書面陳述等供述證據，依前揭法條
    意旨，自均得為證據。至於本判決所引用之非供述證據，與
    本案待證事實均有關聯性，且無證據證明係實施刑事訴訟程
    序之公務員違背法定程序所取得，依刑事訴訟法第158條之4
    之反面解釋，自有證據能力。
貳、實體部分：
一、認定事實之理由：
　　訊據被告固坦承有轉讓甲基安非他命予張○齊、黃○瑋，並有
    與A女為性交等行為，惟矢口否認有何成年人對未成年人轉
    讓第二級毒品、對未滿14歲女子為強制性交等犯行，辯稱：
    我沒有提供甲基安非他命給A女使用，我有和A女合意性交等
    語（本院卷二第52頁）。辯護人則為被告辯稱：被告與黃○
    瑋、張○齊3人均一致供述，進A女宅後有共同施用安非他命
    之情，當時A女亦有施用，惟A女始終堅決表示此段期間未有
    人施用安非他命，依當時同處一室空間狹小，A女豈有可能
    不知未見，顯然係為隱匿黃○瑋有施用及交付安非他命給其
    施用而略去，安非他命價格昂貴，被告當天攜帶0.7公克之
    安非他命，幾個人施用都不夠了，有何動機、目的逼迫他人
    施用，況A女稱她施用完後感到全身無力身體軟綿綿頭很暈
    ，與一般施用安非他命後之狀況不同，可見A女當天並無施
    用。互核被告偷傳訊息邀A女發生性行為時之雙方對話內容
    ，被告並無強暴脅迫用語，A女事後之反應毫無不悅之表示
    ，當夜A女之母人在屋內2樓，A女若遭被告強制性侵，僅大
    聲呼叫，即足以使其母親驚覺奔下樓查看，A女未有任何反
    抗而受傷之情況，事後也未立即告知母親，亦於報警及偵查
    中均表示不提告，顯有悖於常理，足認A女乃因隔日黃○瑋遭
    被告找人毆打，A女又受被告之妻毆打指責，就在黃○瑋指使
    下去驗傷，誣指A女遭被告強制性交，由上揭客觀事實及A女
    平日生活素行狀況，實難認被告有強制性侵之行為。又期間
    張○齊和黃○瑋2人外出買早餐返回後在後門等開門，張○齊一
    再證稱沒聽到任何聲音，黃○瑋一再稱有聽到A女叫聲，2人
    所述互為矛盾，且2人入內後A女並未立即呼救或泣訴，直至
    事過境遷，A女始向黃○瑋陳述，並遲至被告與黃○瑋發生糾
    葛恩怨後才報警，足徵黃○瑋所證不足採信等語（本院卷二
    第54-55、61-69頁）。經查：
  ㈠被告有於109年10月28日凌晨2時30分許至同日5時許，在基隆
    市中山區之A女住處房間內，先將甲基安非他命放置於玻璃
    球內點燃並吸食煙霧後，即將甲基安非他命轉讓予在場之張
    ○齊、黃○瑋施用等情，業據被告於偵查中及審理時坦承不諱
    （偵7388卷第41頁，本院卷一第284頁，本院卷二第52頁）
    ，核與證人張○齊、黃○瑋於偵查中及審理時之證述大致相符
    （他1573卷第185-192頁，他1604卷第105-108頁，偵7388卷
    第23-26、51-55頁，本院卷一第358-359頁，本院卷二第35-
    38頁），足認被告上開出於任意性之自白與事實相符，可以
    採信，此部分事實，足堪認定。
  ㈡被告知A女為未滿14歲之人，其於同日上午5時許，在上址A女
    住處房間內，俟張○齊與黃○瑋共同外出買早餐時，先以臉書
    訊息向A女表示欲與之為性交行為，再以其陰莖插入A女陰道
    之方式，與A女為性交行為1次等情，業據被告於審理時供承
    無訛（本院卷一第284頁，本院卷二第52頁），核與A女於偵
    查中及審理時之證述大致相符（他1573卷第203-210頁，本
    院卷一第403-426頁），並有案發現場手繪圖、平面圖、現
    場照片、被告與A女間臉書訊息照片、被告與黃○瑋間臉書訊
    息照片、內政部警政署刑事警察局鑑定書、基隆醫院受理疑
    似性侵害事件驗傷診斷書等在卷可稽（他1573卷第105-114
    頁及彌封袋內，偵7388卷第77-80頁，偵236卷第53-61頁，
    彌封袋內），此部分事實，亦堪認定。
  ㈢被告有成年人轉讓甲基安非他命予未成年人A女之犯行，理由
    如下：
　⒈A女於偵查中證稱：那天晚上我原本和朋友在市立游泳池附近
    聊天，大概109年10月28日凌晨1時許，林岳圻打MESSENGER
    給我，說要來找我，想去我家聊天，說還會有別人，我說好
    ，他們就騎車來載我，我們就一起回我家，我們4個人原本
    在房間內聊天，後來張○齊說要去買早餐就出門，黃○瑋去隔
    壁廁所洗澡，剩下我和林岳圻2人在房間內，林岳圻就從口
    袋內拿出1包白白的東西，用夾鏈袋裝，有點顆粒，也有點
    粉狀，看起來像結晶，他就把結晶倒入玻璃球內，然後用打
    火機燒玻璃球，就冒煙，林岳圻吸完之後就逼我吸，因為他
    一直講，又有點兇，我有點害怕，就答應要吸，林岳圻就把
    吸食器放在我鼻子前面，對我說把一邊鼻孔壓住，然後林岳
    圻就燒烤玻璃球，叫我深呼吸，我就吸了好幾口，我從頭到
    尾都沒有拿到吸食器，吸食器都在林岳圻手上等語（他1573
    卷第203-204頁）。於審理時證稱：109年10月28日凌晨我在
    市立游泳池附近和朋友聊天，被告就問說要不要去我家，他
    說有別人，我說好，後來他們就載我回我家，我們一開始是
    聊天，後來黃○瑋和張○齊說要去買早餐，就剩我和被告，他
    拿出安非他命，當時被告拿著吸食器，拿打火機燒玻璃球，
    燒完後叫我用，他很兇地說快點用會很舒服，我才配合他，
    他叫我用手壓住一邊鼻子，用另一邊鼻子吸，玻璃球和毒品
    都是被告拿出來的，我施用完感覺有點昏昏的等語（本院卷
    一第406頁以下）。
　⒉黃○瑋於偵查中證稱：109年10月28日林岳圻家的雞排店收攤
    後，我和林岳圻及林岳圻的朋友張○齊一起去A女家，我們先
    去載A女，到了A女家我們全部在A女家1樓A女的房間內，林
    岳圻就把安非他命拿出來說要用，張○齊就開始做水車，我
    和A女在旁邊滑手機聊天，他們2個用好後，就開始燒烤吸食
    ，然後林岳圻就問我和A女說「你們是要不要」，語氣有點
    兇，態度不太好，我和A女就接過來各自吸了1、2口。我印
    象中是我先吸，我吸了2口後就交還給林岳圻，林岳圻才拿
    給A女吸，張○齊吸完之後有出房間拿充電器，林岳圻叫我們
    吸的時候就是張○齊出去拿東西的時候，所以張○齊不在場，
    最一開始是林岳圻幫A女燒烤玻璃球，然後林岳圻拿給A女吸
    ，後來林岳圻有叫我幫A女燒，所以我也有幫A女燒烤玻璃球
    ，林岳圻沒有阻止過A女，林岳圻就是給A女吸。後來我們就
    聊天，快5點時林岳圻叫我和張○齊一起去買早餐，我和張○
    齊就出門了等語（他1573卷第94、190-191頁，偵7388卷第5
    2-54頁）。於審理時證稱：109年10月28日凌晨被告載我去A
    女家，張○齊也有一起去，當天被告、張○齊和我在施用藥物
    ，當天安非他命是被告提供的，被告先施用，再來是張○齊
    、我、A女，是被告叫我和A女施用，那時是被告先用再叫我
    用，我那時是放在地上，我有點忘記被告有無再叫我燒吸食
    器給A女，反正被告叫我做啥我就做啥，是被告拿給A女用的
    等語（本院卷二第33頁以下）。
　⒊張○齊於偵查中證稱：那天晚上我去林岳圻的鹹酥雞店找他聊
    天，林岳圻有約我收攤完一起嗨，嗨是一起施用安非他命的
    意思，林岳圻打電話約我時我還不知道，是在鹹酥雞店問我
    時，我才確定那天林岳圻要一起施用安非他命，我去時黃○
    瑋已經在那邊，結束後林岳圻說要去1個朋友家，因為A女人
    在外面，所以林岳圻就帶著我和黃○瑋騎車先去載A女，然後
    再一起去A女家，到了A女家，我們在1樓的房間，林岳圻就
    把1包夾鏈袋從口袋拿出來，夾鏈袋內裝有白色結晶體狀的
    安非他命，我就在房間內找了1個寶特瓶製作水車，我做好
    之後就拿給林岳圻，林岳圻就把安非他命放到玻璃球內，就
    點燃吸食，他吸完後就交給我，我吸食之後把安非他命放在
    桌上，我就去停放機車的地方拿充電器，我出去拿一下就走
    回房間了，機車當時停在房間後門外面，離房間不遠，我回
    到房間後看到林岳圻和A女在滑手機，黃○瑋在吸食，吸完就
    放下，我有看到黃○瑋幫A女燒玻璃球，A女就自己吸食煙霧
    ，我沒有聽到林岳圻要求A女吸安非他命，後來我就和黃○瑋
    一起出門買早餐等語（他1573卷第186-187頁，他1604卷第1
    06-107頁）。於審理時證稱：109年10月28日凌晨林岳圻叫
    我去找他，我去找他之後才知道是要施用毒品，他有問我要
    不要一起嗨，到A女家後在A女房間施用，毒品是林岳圻帶來
    的，我用寶特瓶做吸食器，林岳圻第1個施用，他施用完後
    給我，我用完後就放在桌上，然後當時我手機沒電，我出去
    拿充電器，回來就看到黃○瑋在幫A女點燒吸食器，黃○瑋和A
    女都有施用等語（本院卷一第356頁以下）。
　⒋被告於警詢及偵查中供稱：109年10月28日我約凌晨2、3時前
    往A女家，去A女家是要吃藥（安非他命），安非他命及玻璃
    球是我提供的，吸食器（俗稱水車）是由張○齊利用A女家中
    的寶特瓶現場製作的，安非他命是由張○齊放在玻璃球內燃
    燒的，張○齊先施用，再轉交給我施用，再來施用的是黃○瑋
    ，當時是黃○瑋燒玻璃球提供給A女吸食，我自備毒品到A女
    住處施用是因為那比較安全，我家常有警察來，在我家施用
    很危險等語（他1573卷第101、167、230、238頁）。綜上各
    節交互勾稽，可見被告偕同張○齊、黃○瑋前往A女家之目的
    之一即為施用毒品，且本案施用之甲基安非他命係被告所有
    ，並由張○齊以玻璃球及寶特瓶製作吸食器後，被告、張○齊
    及黃○瑋再以燃燒玻璃球方式逐一施用，後A女亦有施用等情
    ，已堪認定。
　⒌證人相互間及證人本身前後證詞並不一致，究竟何者為可採
    ，法院仍得本其自由心證予以斟酌，非謂一有不符或矛盾之
    處，即認其證詞全部均不可採信，倘其基本事實之陳述，若
    認與真實性無礙時，則仍非不得予以採信（最高法院105年
    度台上字第1003號判決意旨參照）。雖A女就其施用甲基安
    非他命時張○齊及黃○瑋是否在場乙節所述與被告、張○齊及
    黃○瑋3人所言有所出入，然此或係A女嗣遭被告性侵而身心
    受創（詳後述），致對相關事件發生場景記憶混淆，然A女
    對於被告、張○齊及黃○瑋3人因何及如何前往A女住處、被告
    所提供毒品之外觀型態、被告以何方式使其吸食毒品等節，
    前後所述一致，亦與黃○瑋此部分所言尚屬相合。辯護人固
    辯稱黃○瑋與被告存有怨隙，故證言不實等語。然查，黃○瑋
    與被告已認識至少10年時間，其平日晚上會去被告經營之攤
    位幫忙收攤，被告對黃○瑋以「乾弟弟」相稱等情，此經黃○
    瑋於偵查中與審理時證述及被告於偵查中供述明確（本院卷
    二第34頁，他1573卷第94、237頁），堪認被告與黃○瑋於案
    發前關係良好。酌以黃○瑋於偵審中所為證述並無太大歧異
    ，且均具結擔保其證詞之憑信性（結文見他1573卷第97、19
    5頁，偵7388卷第57頁，本院卷二第59頁），苟非確有其事
    或親自聞見，當無刻意為不實證述、誣陷具有相當交情之被
    告於重罪、復損及A女聲譽、更致己罹偽證重典之損人不利
    己行為之必要。反觀被告先於第1次警詢時供稱：黃○瑋及張
    ○齊出去買早餐時，A女說她想要再施用，我就讓A女繼續施
    用安非他命等語（他1573卷第101-102頁）；於第2次警詢及
    偵查中改稱：A女在旁邊看，主動表示好奇想施用，黃○瑋就
    點給她吸，我有對A女說妳年紀還太小，且妳未施用過，不
    要用，在黃○瑋及張○齊出去買早餐後，A女沒有施用安非他
    命等語（他1573卷第225-230、239-242頁）；於準備程序時
    又供承其有轉讓甲基安非他命予A女之行為（本院卷一第48
    、105、110、284頁）；於審理時再次改稱其沒有轉讓甲基
    安非他命予A女等情（本院卷二第52頁），說詞前後反覆。
    再者，如前所述被告一開始相約張○齊和黃○瑋至A女住處之
    目的即為吸食甲基安非他命，若被告確實無意轉讓甲基安非
    他命予A女，其大可與張○齊、黃○瑋相約其他處所，何必攜
    帶毒品前往A女住處，並在A女面前製作吸食器後施用，使A
    女有接觸毒品之機會進而吸食，實令人費解。是被告辯稱有
    叫A女不要施用，未轉讓毒品予A女乙節是否屬實，已屬有疑
    。應以上開A女及黃○瑋所證較為可採，辯護人前揭所辯，應
    不足採。
　⒍此外，張○齊前開固證稱其未聽到被告要求A女吸食毒品等語
    。然張○齊在接過吸食器並施用後，曾經短暫離開A女房間至
    停放機車處拿取充電器後再返回房間乙情，此據張○齊和黃○
    瑋證述如前。佐以黃○瑋上揭所證被告要求其與A女施用毒品
    時是張○齊外出拿取充電器之期間等情，故在被告轉讓毒品
    予A女吸食時，張○齊應係人不在A女房間內而未見聞之，是
    前開張○齊之證述亦不足為被告有利之認定。被告確有轉讓
    甲基安非他命予A女施用之行為，自堪認定。
　㈣被告有對未滿14歲之A女為強制性交之犯行，有下列證據足資
    佐證：
　⒈關於被告對A女強制性交之經過，A女前後證述如下：
　⑴A女於偵查中證稱：我吸食完毒品的煙霧後，林岳圻就拿回去
    吸，我在旁邊玩手機，林岳圻吸完後就把吸食器收起來，就
    開始用MESSENGER傳訊息給我，問我要不要阿力（指打炮）
    ，我就說不好吧，林岳圻就一直傳訊息問我為什麼，我說你
    有老婆小孩，林岳圻就說拜託，快點之類的話，我的頭就越
    來越暈，林岳圻就把手機放下，直接靠近我親我和摸我，我
    就一直說不要，開始反抗，就是把他推開，但我推不開，林
    岳圻就把他和我的褲子都脫掉，他就把陰莖插入我的陰道，
    就開始動，大約幾分鐘後，就拔出來射精射在我肚子附近，
    林岳圻就拿衛生紙幫我擦，大概這個時候，黃○瑋和張○齊就
    回來了，我就去幫黃○瑋和張○齊開門，林岳圻就說他要回家
    了，黃○瑋就把早餐拿給林岳圻，林岳圻就帶著早餐走掉了
    ，事發後我沒有很開心，黃○瑋有注意到，問我怎麼了，我
    就和黃○瑋講事發經過，黃○瑋說林岳圻這樣很誇張，說他會
    去向林岳圻的老婆講，我沒有對張○齊說，我是小聲的只對
    黃○瑋講，張○齊就自己在旁邊吃早餐，我原本沒有打算報案
    ，因為我怕我媽知道後會生氣，後來是黃○瑋建議我還是要
    去報案，他覺得這件事很嚴重等語（他1573卷第203-210頁
    ）。
　⑵於審理時證稱：我施用完毒品後過一小段時間，被告用MESSE
    NGER傳訊息問我要不要來嗨，我說不要，他又說要不要來「
    阿力」，就是性行為的意思，我說不要，他就直接撲上來，
    我有反抗說不要，但他很大隻，我無法推開，被告就一直親
    我，後來把我褲子脫掉，我有一直拒絕他，但當下沒有人，
    我總不可能喊救命，被告對我為性行為時，我一直都有反抗
    ，很大聲地對他說不要，之後被告射精在我的肚子，發生性
    行為後過一小段時間後，黃○瑋和張○齊買早餐回來了，應該
    是我去開門的，我忘記被告有沒有吃早餐，不過在他們回來
    後10分鐘內被告就走了，黃○瑋和張○齊留在我家吃早餐，我
    忘記黃○瑋和張○齊何時離開，黃○瑋有留下來，我有對他說
    剛剛發生的那些事，黃○瑋就覺得很瞎，覺得被告怎麼會做
    出這種事，發生這件事情後我覺得很委屈，我沒向媽媽說，
    因為我怕媽媽生氣，後來是黃○瑋和黃○瑋的一個朋友說這種
    事還是要讓警察知道等語（本院卷一第406-425頁）。
　⑶綜觀A女上開偵審中之證述，關於被告對其為強制性交行為之
    情節，及其於案發時所為反抗、案發後隨即告知黃○瑋及害
    怕母親知悉之反應等節，前後尚屬一致，並無明顯之矛盾或
    瑕疵可指。
　⒉A女前揭證詞有下列補強證據足佐：
　⑴黃○瑋於偵查中證稱：快5點時，林岳圻叫我和張○齊一起去買
    早餐，我和張○齊就出門了，家裡剩下林岳圻和A女，我和張
    ○齊出門買早餐大概15分鐘後回去，回去後我站在後門，用
    手機傳臉書訊息給林岳圻叫他開門，但林岳圻都沒有回應，
    我和張○齊在外面等，當時張○齊坐在旁邊的樓梯上，離門比
    較遠，我們等很久，我就走靠近門，有聽到A女說不要啦、
    不好啦的聲音，我們等了10幾分鐘後，林岳圻出來開門，我
    們就進去了，後門離A女房間很近，所以我有清楚聽到A女說
    上開2句話的聲音，聽起來不像是在玩或聊天，林岳圻快6點
    時就先回去了，我和張○齊留下來吃早餐，因為我入門時，
    看到A女呆坐在床上，我覺得A女神情怪怪的，加上我剛剛有
    聽到A女的聲音，所以我就問A女發生什麼事，A女對我說，
    我們不在時，林岳圻說有事要對她說，要她靠近，然後就強
    吻A女，後來就把A女壓在床上硬上她，A女當下很生氣的感
    覺；「阿力」這個詞我有和林岳圻聊過這個用語，我是阿美
    族，「阿力」是做愛的意思等語（他1573卷第94-95頁，偵7
    388卷第54頁）。於審理時證稱：快到早上時被告叫我和張○
    齊去買早餐，我買完早餐回來，我就聽到「不要」，是抗拒
    地說不要，叫了幾聲，我想說怪怪的，想說他們在幹嘛，過
    了幾分鐘才開門，之後被告離開後，A女對我說被告和她發
    生關係，她有說不要，因為A女很小隻又很瘦，不可能擋得
    住被告，所以我覺得她說的應該是實話，畢竟我也有聽到聲
    音，我不知道張○齊有沒有聽到，因為我離門和窗口很近，A
    女的房間離窗口較近，所以我有聽到聲音，張○齊是站在停
    機車的地方，旁邊好像還有樓梯，那麼遠的距離，怎麼可能
    聽到等語（本院卷二第34頁以下）。黃○瑋上開證述雖就案
    發當日黃○瑋和張○齊買完早餐返回A女住處時，是由何人開
    門乙節，與A女所述不同，然就有聽到A女說不要的聲音、被
    告先行離去後有發現A女神情有異並詢問A女，始悉A女遭被
    告強制性交等相關本案重要情節之證述，均與上開A女之證
    述大致相符。又張○齊於審理時證稱：快接近早上時被告說
    他肚子餓，我就和黃○瑋一起出去買早餐，我們回來時有在
    門口等一下，是黃○瑋聯絡裡面的人開門，在門外可以聽得
    到講話聲音，因為門一打開就可以到A女房間旁邊等語（本
    院卷一第362-364頁）。佐以被告與黃○瑋之臉書訊息照片顯
    示（偵236卷第61頁），於109年10月28日清晨黃○瑋有傳內
    容為「嗯有聽到聲音」、「講話聲」、「所以要幫我們開門
    沒」等之MESSENGER訊息催促被告開門。另案發現場平面圖
    、現場照片（他1573卷第105-114頁及彌封袋內，偵236卷第
    53-55頁）可見A女之房間距離後門甚近，與自後門出去後之
    外部空間僅一牆之隔。綜合上情，足徵黃○瑋上開所證，應
    為真實而可信。張○齊雖於審理時證稱：我和黃○瑋回來時，
    我在門外沒有聽到裡面講話聲音，那邊是可以聽得到，但我
    沒有聽到任何聲音等語（本院卷一第363-364頁）。然張○齊
    當時係坐在A女住處後門附近的階梯上，黃○瑋係站在門附近
    乙情，此據黃○瑋於審理時及張○齊於偵查中均證述在卷（本
    院卷二第40頁，他1573卷第188頁），可知相較於黃○瑋所站
    靠近後門之位置，張○齊斯時之位置應係距離A女房間較遠之
    故，而未能聽見A女房間內之聲響，此亦為情理之常，實不
    足為被告有利之認定。
　⑵再觀之A女於審理時證稱：109年10月31日晚上在紅蘋果KTV附
    近，被告老婆有打我不只一巴掌，我後來才知道被告被人毆
    打之事，被告被毆打是因為我有向黃○瑋說（遭被告性侵一
    事），他好像有對他朋友說這件事，人家也看不下去才去打
    被告等語（本院卷一第421-422頁）。黃○瑋於審理時證稱：
    10月29日晚上11時多，被告有找一些弟弟來打我，我被打完
    後的白天我就向被告老婆說A女和被告發生的事情，後來被
    告被打，應該是因為我向別人說被告性侵A女，我有向很多
    人說A女被被告性侵的事，很多人都知道，我後來有陪A女到
    醫院做檢查，因為A女被被告老婆打等語（本院卷二第41-45
    頁）。佐以被告於另案傷害等案件中，於109年11月1日以被
    害人身分經警詢問時陳稱：109年10月31日18時許綽號「小
    瘋」（即黃○瑋）約我見面要談說因為我之前有打過他，另
    外還有說我之前有強姦一位妹妹A女，他要我出面和他說清
    楚等語（臺灣基隆地方檢察署109年度少連偵字第117號卷第
    5-6頁）。核與前揭A女及黃○瑋所述本案案發後衍生之後續
    事件互核一致，足徵被告於本案案發後遭他人毆打係因黃○
    瑋有向他人述說A女遭被告性侵一事，實屬可信。
　⑶被告與A女間之臉書訊息照片：
　　109年10月28日被告（帳號名稱：安怎了）以MESSENGER傳送
    訊息予A女之訊息內容略為（偵236卷第59頁）：
    被告：欸欸
          我們嗨嗨
    A女：蛤
    被告：跳數
          無言
    A女：哈哈哈
    被告：（安怎了已收回1則訊息）
    A女：不好吧
          （表情符號—大笑哭臉）
    被告：為啥
          你出來講滅
　  參以A女於偵查中證稱：林岳圻吸完後就把吸食器收起來，
    開始用MESSENGER傳訊息給我，問我要不要阿力（指打炮）
    ，我就說不好吧，林岳圻就一直傳訊息問我為什麼，林岳圻
    有移除訊息，我們阿力那句，就是被他移除掉等語（他1573
    卷第205-206頁）。及被告於警詢及偵查中供稱：我有用臉
    書傳訊息給A女，「我們嗨嗨」就是我問A女要不要發生性行
    為的意思，我問A女要不要「阿力」，我聽黃○瑋說「阿力」
    是原住民語，就是性交的意思，A女回我不好吧等語（他157
    3卷第101-102、168-169、241頁）。足認上開訊息中被告所
    移除者確係被告詢問A女是否要發生性關係之訊息，益徵A女
    於偵審中之證述應屬實在，而堪憑採。
  ⑷內政部警政署刑事警察局鑑定書：
　　A女係於109年10月31日經基隆醫院驗傷、採證，採集檢體送
    內政部警政署刑事警察局鑑定，鑑定結論為：被害人6A腹部
    棉棒之體染色體DNA-STR型別為混和型，主要型別與涉嫌人
    林岳圻之體染色體DNA-STR型別相符，該15組型別在臺灣地
    區中國人口分布之機率為2.60x10⁻¹⁸。該檢體之男性Y染色
    體DNA-STR型別為混和型，主要型別亦與涉嫌人林岳圻之男
    性Y染色體DNA-STR型別相符，次要型別因無比對對象，無法
    比對等情，有內政部警政署刑事警察局鑑定書附卷可憑（偵
    7388卷第77-80頁）。依上開鑑定結果，A女之腹部棉棒確實
    檢出被告之DNA，足以補強前開A女所稱遭被告強制性交並射
    精在腹部之指訴。
  ⑸被告及辯護人雖辯稱：A女之母當日在屋內2樓，A女未大聲呼
    救，亦未因反抗而受傷，事後也未立即告知母親，於警偵中
    均表示不提告，顯有悖於常理等語。惟查，性侵害之被害人
    於當下及事後反應受諸多複雜因素交互影響，各別被害人反
    應未必一律相同、差異亦大，例如被害人與加害人之關係、
    被害當時情境、被害人之個性，及對於被性侵害之感受等，
    均會影響被害人當下及事後反應，自不能全以被害人並未反
    抗到底、並未大聲呼救、案發後並未立即逃離、並未立刻驗
    傷或報警，即認被害人並未遭性侵害。本案案發時A女年僅1
    3歲，當時身高約139公分，體重約24公斤，此據A女於審理
    時證述在卷（本院卷一第423頁），而被告為一成年男子，A
    女單獨與被告身處在房間內，雙方體能差異懸殊，A女遭被
    告壓制而未能反抗因此未成傷，亦未大聲呼救，本非不能想
    像。A女事後又因擔心遭母親責罵，故選擇忍氣吞聲，而未
    立即報警或告知長輩，亦非顯不合理。是難憑A女事發當下
    及之後未立即求救，即認A女就性交一事係未違反A女之意願
    。被告及辯護人上揭所辯，委無足採。準此，被告有於前揭
    時地違反A女性自主決定意思，以強暴之方法，對A女強制性
    交得逞，洵堪認定。
　㈤綜上所述，本案事證明確，被告所辯屬臨訟卸責之詞，無可
    採信，其犯行堪予認定，應予依法論科。
二、論罪科刑
　㈠按刑法第222條第1項雖於110年6月9日修正公布，並於同年月
    11日生效施行，惟該條項僅係增列第9款「對被害人為照相
    、錄音、錄影或散布、播送該影像、聲音、電磁紀錄」之加
    重事由，其餘各款僅為文字修正，無關乎犯罪構成要件，不
    生比較新舊法問題，先予說明。
　㈡基安非他命係毒品危害防制條例第2條第2項第2款規定之第二
    級毒品，亦屬藥事法第22條第1項第1款所稱之禁藥。甲基安
    非他命雖係第二級毒品，但亦屬藥事法所稱之禁藥，而明知
    為禁藥而轉讓者，藥事法第83條第1項定有處罰明文。故行
    為人明知為禁藥即甲基安非他命而轉讓予他人者，其轉讓行
    為同時該當於毒品危害防制條例第8條第2項之轉讓第二級毒
    品罪，及藥事法第83條第1項之轉讓禁藥罪之構成要件，具
    有法規競合之情形，自應依「重法優於輕法」、「後法優於
    前法」、「特別法優於普通法」等法理，綜合比較，擇一處
    斷，以免評價過當。而93年4月21日修正後之藥事法第83條
    第1項轉讓禁藥罪之法定本刑，較毒品危害防制條例第8條第
    2項轉讓第二級毒品罪之法定本刑為重，是轉讓甲基安非他
    命之第二級毒品，除轉讓達一定數量；或成年人對未成年人
    為轉讓行為；或明知為懷胎婦女而對之為轉讓行為，依毒品
    危害防制條例第8條第6項、第9條各有加重其刑至2分之1之
    特別規定，而應依各該分則加重規定處罰者外，均應依藥事
    法第83條第1項之規定處罰（最高法院106年度台上字第1247
    號判決意旨參照）。被告為轉讓甲基安非他命予A女之行為
    時係已滿20歲之成年人，而A女為未滿20歲之未成年人，此
    有被告及A女之戶籍資料查詢結果在卷可佐，且被告知悉A女
    於案發時係未滿14歲之女子，此據被告於偵查中及審理時供
    承在卷（他1573卷第240頁，本院卷一第284頁）。又藥事法
    對轉讓禁藥行為設有刑罰規定，旨在遏止禁藥之擴散與氾濫
    ，其犯行所侵害者為社會法益，而非個人法益，則以一行為
    轉讓禁藥予數人者，所侵害之法益即僅為一社會法益，而非
    數個個人法益，此與刑法第55條前段所稱一行為觸犯數罪名
    ，係指一行為同時侵害數個相同或不同法益，而成立數個同
    一或不同罪名之情形，自屬有間（最高法院100年度台上字
    第138號、104年度台上字第540號等判決意旨參照）；毒品
    危害防制條例處罰之轉讓毒品行為，亦應作如是觀；而毒品
    危害防制條例第9條就轉讓之對象訂有特別之加重要件，尚
    不影響該轉讓毒品係侵害社會法益之性質，自無因轉讓之對
    象不同而認其法益之侵害有數個，此由實務及學者通說針對
    以一行為放火燒燬多種不同客體之犯行，認屬侵害同一社會
    法益而僅論以法定刑較重之一罪，而無論以數罪，再依想像
    競合犯之例從一重論處自明（臺灣高等法院104年度上訴字
    第1416號判決意旨參照）。依前開說明，被告提供甲基安非
    他命予成年人張○齊、黃○瑋、及未成年人A女之一轉讓行為
    ，所侵害者為單一社會法益，僅成立一法定刑較重之成年人
    對未成年人犯轉讓第二級毒品罪。公訴意旨認被告事實欄一
    （一）之犯行應論以想像競合犯而從一重處斷，容有誤會。
    核被告事實欄一（一）所為，係犯毒品危害防制條例第9條
    第1項、第8條第2項之成年人對未成年人轉讓第二級毒品罪
    。核被告事實欄一（二）所為，係犯刑法第222條第1項第2
    款之對未滿14歲女子犯強制性交罪。
　㈢販毒者與購毒者，讓與毒品、禁藥者與受讓毒品、禁藥者，
    係屬對向犯罪之結構，亦即販毒或轉讓毒品、禁藥者，實非
    故意對購毒或受讓者犯罪，故成年人販賣毒品或轉讓毒品、
    禁藥予兒童或少年，自不構成教唆、幫助或利用其犯罪或與
    之共同實施犯罪或故意對其犯罪之情事，即無兒童及少年福
    利與權益保障法第112條第1項前段加重其刑規定之適用（最
    高法院102年度台上字第1162號判決意旨參照）。又刑法第2
    22條第1項第2款之罪，係以被害人年齡未滿14歲為其處罰之
    特殊條件，應認係兒童及少年福利與權益保障法第112條第1
    項但書規定之例外情形，自無庸再依同條項前段規定加重其
    刑，附此敘明。
　㈣被告轉讓前持有甲基安非他命之低度行為，為其轉讓之高度
    行為所吸收，不另論罪。被告所犯上開2罪間，各次行為顯
    具獨立性，犯意各別，行為互殊，應予分論併罰。
　㈤被告於事實欄一（一）對未成年人A女犯轉讓第二級毒品罪，
    應依毒品危害防制條例第9條第1項規定加重其刑。
　㈥犯第4條至第8條之罪於偵查及歷次審判中均自白者，減輕其
    刑，毒品危害防制條例第17條第2項定有明文。而該條項規
    定之「自白」，係指被告或犯罪嫌疑人對自己之犯罪事實全
    部或主要部分為肯定供述之意，所為自白之供述係出於主動
    或被動、簡單或詳細、一次或多次，縱自白後又否認，均合
    於自白之本質，又不論自白後有無翻異，苟其於偵查及審判
    中均有自白，既已有助於重要關鍵事實之釐清，裁判之法院
    即應予敘明其歷次供述有無自白之情形，以為有無上述自白
    減刑規定之適用（最高法院110年度台上字第421號判決意旨
    參照）。被告於偵查及審判中均自白其有轉讓第二級毒品予
    張○齊、黃○瑋之犯行，已如前述。又被告曾於警詢時及準備
    程序時坦承A女所施用之甲基安非他命為其所提供，其有轉
    讓甲基安非他命予A女乙情（他1573卷第225頁，本院卷一第
    48頁），後雖翻異前詞而否認，然依前開說明，仍認屬自白
    ，應依毒品危害防制條例第17條第2項規定就被告事實欄㈠
    之犯行減輕其刑，並依法先加後減之。
　㈦爰以行為人之責任為基礎，審酌被告無償轉讓甲基安非他命
    予成年人及未成年人，戕害其等身心健康，並助長毒品氾濫
    。又利用A女年少無知，對其無防備之心，竟以違反A女意願
    之方式，對未滿14歲之A女為強制性交行為，嚴重侵害A女之
    性自主決定權，對A女之身心傷害甚鉅。參酌被告承認轉讓
    第二級毒品予成年人之犯行，否認其餘犯行之犯後態度，及
    被告業與A女調解成立，且已履行全部賠償等情，此經告訴
    代理人於審理時陳述明確（本院卷一第425-426頁），並有
    本院調解筆錄附卷可佐（本院卷一第397-398頁）。兼衡被
    告之犯罪動機、目的、手段、及其於審理時自承高中畢業之
    教育程度，從業於搬家業之生活狀況（本院卷二第53頁）等
    一切情狀，分別量處如主文所示之刑，並定其應執行之刑。
三、不另為無罪之諭知：
　　公訴意旨另以：被告知A女為未滿14歲之人，竟基於引誘成年
    人與未成年人施用之犯意，於109年10月28日凌晨2時30分許至
    同日上午6時許，在上開A女住處房間內，將甲基安非他命放
    置於玻璃球內點燃並吸食煙霧後，向在場之黃○瑋及A女表示
    吸了會很舒服，要吸快點吸等語，經黃○瑋與A女拒絕後，林岳
    圻復以嚴厲語氣要求黃○瑋與A女快點施用，黃○瑋與A女因經林岳
    圻催促始分別施用林岳圻所有之甲基安非他命，林岳圻以此方
    式引誘黃○瑋及A女施用甲基安非他命，因認被告尚涉有毒品
    危害防制條例第9條第1項、第7條第2項之引誘未成年人施用第
    二級毒品、及毒品危害防制條例第7條第2項之引誘他人施用
    第二級毒品等罪嫌等語。惟查：
　㈠黃○瑋雖於警詢時證稱：林岳圻將安非他命加入玻璃球內，用
    火燒烤，他吸完就拿給張○齊，張○齊吸完再還給林岳圻，林
    岳圻就用很兇的口吻叫我和A女也要吸食安非他命，我當時
    看他很兇、態度很差，覺得如果不依照他的指示，我和A女
    就會挨打，所以我拿起水車先吸食，吸食完後放在房間地板
    上，林岳圻又把水車拿起來交給A女，很兇地逼她也要吸食
    ，A女迫於無奈只好也跟著施用等語（他1573卷第28頁）。
    於偵查中證稱：109年10月28日到了A女家我們全部在A女家1
    樓A女的房間內，林岳圻就把安非他命拿出來說要用，張○齊
    就開始做水車，我和A女在旁邊滑手機聊天，他們2個用好後
    ，就開始燒烤吸食，然後林岳圻就問我和A女說「你們是要
    不要？」，語氣有點兇，態度不太好，有點命令的口吻，當
    時林岳圻的口氣和態度讓我們有一點怕，但林岳圻沒有明示
    或暗示說如果不吸會怎樣等語（他1573卷第94頁）。
　㈡然黃○瑋於審理時證稱：被告當時很兇，我不敢抗拒，就聽他
    的施用藥物，我怕被告打我，我有看過被告打人，且他比我
    還壯，又蠻兇的，張○齊也比較壯，是被告先認識張○齊，所
    以我根本不敢反抗他們2個男生，我怎麼可能和他們拚搏，
    被告拿甲基安非他命給我施用時，沒有具體說什麼話，就叫
    我施用，反正態度及眼神都不好，很兇，我沒有向被告說我
    不想用安非他命，畢竟他那麼兇，我不敢講太多話，我也沒
    有用其他動作或表情表達我不是很想施用。A女是被告給她
    施用安非他命，但是否有逼迫我不清楚，被告和張○齊那麼
    壯，又那麼兇，哪個小女生不害怕等語（本院卷二第34頁以
    下）。另張○齊於警詢及偵查中證稱：我沒有看到也沒有聽
    到林岳圻以凶狠口吻強迫A女和黃○瑋施用安非他命，林岳圻
    好像沒有邀約A女和黃○瑋施用看看安非他命，說用了會很舒
    服等語（他1573卷第135頁，他1604卷第107頁）。再參之A
    女於審理時證稱：當天我們在房間一開始是聊天，後來黃○
    瑋和張○齊說要去買早餐，就剩我和林岳圻，他拿出安非他
    命叫我用，說很舒服，後來他有點兇地叫我用，這時沒有其
    他人在房間，我沒有看到其他人有施用被告拿出的毒品等語
    （本院卷一第408-409頁）。可認黃○瑋及A女之所以施用被
    告轉讓之甲基安非他命，應係被告案發時之身形及表情，使
    黃○瑋及A女主觀上誤認渠等必須服從被告之指示，否則可能
    招致不利後果之壓力下，始不敢拒絕被告，而接受毒品並吸
    食之，並非是被告以具體之言語或動作勸誘引導黃○瑋及A女
    施用。
　㈢又A女固證稱被告有對其說安非他命用了會很舒服乙節，然關
    於A女施用毒品時，張○齊和黃○瑋是否一同在場，及黃○瑋和
    張○齊是否均有施用毒品等節，A女和黃○瑋之證述迥然相異
    ，無法互核比對。卷內亦無證據顯示被告有以其他方式逗引
    誘惑黃○瑋、A女施用毒品。從而，就起訴意旨所指被告引誘
    黃○瑋、未成年人A女施用第二級毒品犯行部分，分別僅有黃
    ○瑋、A女片面之證詞，不足為被告有罪之認定。惟此部分若
    認有罪，則與被告前揭經本院認定被告有成年人對未成年人
    犯轉讓第二級毒品罪部分具有一罪關係，爰不另為無罪之諭
    知。
據上論斷，應依刑事訴訟法第299條第1項前段，判決如主文。
本案經檢察官劉星汝提起公訴及移送併辦，檢察官林渝鈞到庭執
行職務。
中　　華　　民　　國　　111 　年　　6 　　月　　14　　日
                  刑事第三庭  審判長法　官　簡志龍
　　　　　　　　　                  法  官  施添寶
　　　　　　　　　                  法  官  顏偲凡
以上正本證明與原本無異。
如不服本判決應於收受送達後20日內向本院提出上訴書狀，並應
敘述具體理由；其未敘述上訴理由者，應於上訴期間屆滿後20日
內向本院補提理由書( 均須按他造當事人之人數附繕本) 「切勿
逕送上級法院」。
中　　華　　民　　國　　111 　年　　6 　　月　　14　　日
                                    書記官  李紫君　　　

附錄本案論罪科刑法條：
毒品危害防制條例第8條
轉讓第一級毒品者，處1年以上7年以下有期徒刑，得併科新臺幣
1百萬元以下罰金。
轉讓第二級毒品者，處6月以上5年以下有期徒刑，得併科新臺幣
70萬元以下罰金。
轉讓第三級毒品者，處3年以下有期徒刑，得併科新臺幣30萬元
以下罰金。
轉讓第四級毒品者，處1年以下有期徒刑，得併科新臺幣10萬元
以下罰金。
前四項之未遂犯罰之。
轉讓毒品達一定數量者，加重其刑至二分之一，其標準由行政院
定之。
毒品危害防制條例第9條
成年人對未成年人販賣毒品或犯前三條之罪者，依各該條項規定
加重其刑至二分之一。
明知為懷胎婦女而對之販賣毒品或犯前三條之罪者，亦同。
犯前五條之罪而混合二種以上之毒品者，適用其中最高級別毒品
之法定刑，並加重其刑至二分之一。
中華民國刑法第222條
犯前條之罪而有下列情形之一者，處7年以上有期徒刑：
一、二人以上共同犯之。
二、對未滿十四歲之男女犯之。
三、對精神、身體障礙或其他心智缺陷之人犯之。
四、以藥劑犯之。
五、對被害人施以凌虐。
六、利用駕駛供公眾或不特定人運輸之交通工具之機會犯之。
七、侵入住宅或有人居住之建築物、船艦或隱匿其內犯之。
八、攜帶兇器犯之。
九、對被害人為照相、錄音、錄影或散布、播送該影像、聲音、
    電磁紀錄。
前項之未遂犯罰之。